臺灣高等法院臺南分院刑事判決　　　　　　 九十一年度上訴字第三四三號　　Ｃ
　　　上　訴　人
　　　即　被　告　丁　○　○
右上訴人因公共危險等案件，不服臺灣臺南地方法院九十年度訴字第一四三○號中華
民國九十一年一月十五日第一審判決（起訴案號：臺灣臺南地方法院檢察署九十年度
營偵字第一四一六號、第一六二五號），提起上訴，本院判決如左：
      主      文
原判決撤銷。
丁○○連續以加害生命、身體之事，恐嚇他人致生危害於安全，處有期徒刑參月。又
損壞他人之機車坐墊及後照鏡，致令不堪用，足以生損害於他人，處有期徒刑貳月。
又預備放火燒燬現供人使用之住宅，處有期徒刑貳月。又放火燒燬他人所有之傢俱，
致生公共危險，處有期徒刑壹年。應執行有期徒刑壹年參月。
      事      實
一、丁○○原係任職臺南縣警察局白河分局之員警，於民國八十八年四月間，因施用
    第二級毒品被查獲後遭革職，遂懷疑係因其妻甲○○之弟乙○○舉發所致，隨即
    又於八十九年一月五日，與其妻甲○○離婚，丁○○益加不滿，竟即基於概括之
    犯意，自八十九年間某日起，至九十年八月二十日止，連續多次當面，或透過電
    話方式，以加害生命、身體之事由，向甲○○、乙○○及乙○○之妻丙○○等人
    恐嚇，揚言要殺死甲○○、乙○○全家，並於九十年八月二十日十五時許，在臺
    南縣新營市營新醫院大門入口處附近，基於毀損他人所有物品之故意，持水果刀
    一把，將甲○○所騎用之車號ＴＦＶ─四五三號輕機車坐墊割破，並毀損該機車
    後照鏡，致使該等物品不堪使用，同時留下一張警告字條，向甲○○恐嚇稱「甲○○你敢再跟丙○○同住，別怪我做出你意想不到的事」等語，復於同日十七時
    許，駕騎車號ＪＴＣ─四０八號機車，在臺南縣新營市○○路三九巷二九號之三
    乙○○住處附近，適發現乙○○之妻丙○○正步行回家，竟又意圖恐嚇，在大喊
    「丙○○我要駕車撞死你」之同時，駕騎機車加速往丙○○方向衝撞而來，幸丙○○閃避得宜而倖免於難，嗣因乙○○剛巧返家，發現上情而加以制止，丁○○
    前開偏激之言行，顯足使甲○○、乙○○及其家人因而心生畏懼，危害於其安全
    。
二、丁○○因施用毒品而遭革職，復不思自我反省，竟基於概括之犯意，先於民國九
    十年八月十九日十九時許，手持五公斤桶裝瓦斯，至其前妻甲○○借宿之臺南縣
    新營市○○路三九巷二九之三號乙○○住處，由大門門縫處噴入大量瓦斯天然氣
    ，並預備放火燒燬前開現供人使用之住宅，且基於恐嚇之概括犯意，揚言要與甲○○、乙○○一家人同歸於盡，使甲○○、乙○○等人因而心生畏懼，並足生危
    害於公共安全，幸甲○○及時報警前來處理，丁○○未及著手縱火即逃離現場。
    嗣丁○○又意圖縱火自焚，於九十年九月十三日八時許，在甲○○所有之臺南縣
    新營市○○街十三之四號五樓之現供丁○○使用之住宅內，持住處內供熱水器使
    用之瓦斯桶至其房間，先將瓦斯開關打開，令瓦斯持續外漏，再點火引發爆炸自
    焚，致引發大火，使室內家俱付之一炬（毀損部分未據告訴），顯生危害於公共
    之安全，嗣經鄰人發現後報警前往灌救，並及時將丁○○送往行政院衛生署新營
    醫院急救，丁○○因而受有全身百分之四十之二度灼傷。
三、案經臺南縣警察局新營分局報請臺灣臺南地方法院檢察署檢察官偵查起訴。
      理      由
一、訊據上訴人即被告丁○○對於右揭事實大致承認，惟辯稱，因為他們是伊妻小，
    伊絕對沒有恐嚇他們，亦無傷害他們之意，祇是想引火自焚而已云云。
二、惟查：被告丁○○連續恐嚇甲○○、乙○○、丙○○等情，業據被害人甲○○等
    人在警訊中指訴甚詳，且有被告丁○○書寫「甲○○你敢再跟丙○○同住，別怪
    我做出你意想不到的事」之字條一紙在卷可參，且被告丁○○駕騎機車衝撞被害
    人丙○○部分，又有報警處理後所拍攝之佐證照片二幀附卷可稽，此外，有關被
    告丁○○縱火自焚部分事實，亦已經臺南縣消防局提出火災原因調查報告書在卷
    可參，至被告於本院調查時辯稱瓦斯桶內已無瓦斯等語，據被害人乙○○於本院
    九十一年四月二十四日訊問時指訴稱：「當時整個房子都瀰漫瓦斯氣，我還報請
    消防隊員來」等情，故所謂瓦斯桶內已無瓦斯顯與事實不符，從而被告丁○○前
    開所為辯解，均顯係事後飾卸之詞，不足採信，其所涉前開犯行，堪以認定。
三、核被告丁○○之所為，應係犯刑法第三百零五條、第三百五十四條及第一百七十
    三條第一項、第四項、第一百七十五條第一項之罪。其中，被告丁○○前後多次
    恐嚇之犯行，其犯罪時間緊接，所犯構成要件相同之罪名，顯係基於概括之犯意
    反覆為之，應依連續犯之規定，論以一罪並加重其刑。所犯前開四罪間，犯意各
    別，構成要件不同，應予分論併罰。原審因認被告前揭犯行罪證明確予以論科固
    非無見，惟按有罪之判決書，應於理由內記載其科刑時就刑法第五十七條所列事
    項加以審酌之情形，刑事訴訟法第三百十條第三款定有明文。原判決理由載稱其
    審酌上訴人犯罪之動機、手段、目的等一切情狀而量刑，僅為法律上抽象之一般
    規定，既未說明各該事項之具體情形，及如何審酌之結果，其量刑當否即無從據
    以判斷，自嫌理由不備，被告上訴意旨空言指摘原判決不當，雖無可取，然原判
    決既有可議，自應由本院將該部分及執行刑撤銷改判。爰審酌被告丁○○與告訴
    人甲○○、乙○○及丙○○原係親屬關係，曾發生誤會口角致家庭糾紛，被告遭
    舉發施用毒品因而遭受革職，懷疑告訴人所為，一時衝動失去理智下以為報復，
    惟念被告犯後坦承犯罪，態度良好，且其中危害安全之行為，犯罪動機乃遭受革
    職失業才意圖引火自焚，以結束自己生命，故其動機惡性尚非重大，又原審判決
    後被告對告訴人等表示歉意，告訴人等亦顧及與被告曾為親屬關係，對被告一時
    糊塗所造成之錯誤，表示不願追究並成立和解，有和解書乙紙在卷足憑，綜合上
    揭各情狀，從輕量處如主文所示之刑，並定其應執行刑。
四、被告經合法傳喚無正當理由不到庭，爰不待其陳述逕行判決。
據上論斷，應依刑事訴訟法第三百六十九條第一項前段、第三百六十四條、第三百七
十一條、第二百九十九條第一項前段、刑法第五十六條、第三百零五條、第三百五十
四條、第一百七十三條第四項、第一項、第一百七十五條第一項、第五十一條第五款
，罰金罰鍰提高標準條例第一條前段判決如主文。
本案經檢察官王碧霞到庭執行職務。
中    華    民    國      九十一      年      十二      月    十六      日
                                  臺灣高等法院臺南分院刑事第四庭
                                      審判長法官  陳    義    仲
                                            法官  楊    子    莊
                                            法官  宋    明    蒼
右正本證明與原本無異。
刑法第一百七十五條第一項部分，如不服本判決，應於判決送達後十日內向本院提出
上訴狀，其未敘述理由者並應於提出上訴狀後十日內向本院補提理由書（應附繕本）
。
                                      法院書記官  余    素    美
中    華    民    國      九十一      年      十二      月    十七      日
附錄法條：
刑法第三百零五條：
以加害生命、身體、自由、名譽、財產之事，恐嚇他人致生危害於安全者，處二年以
下有期徒刑、拘役或三百元以下罰金。
刑法第三百五十四條：
毀棄、損壞前二條以外之他人之物或令致不堪用，足以生損害於公眾或他人者，處二
年以下有期徒刑、拘役或五百元以下罰金。
刑法第一百七十三條：
放火燒燬現供人使用之住宅或現有人所在之建築物、礦坑、火車、電車或其他供水、
陸、空公眾運輸之舟、車、航空機者，處無期徒刑或七年以上有期徒刑。
失火燒燬前項之物者，處一年以下有期徒刑、拘役或五百元以下罰金。
第一項之未遂犯罰之。
預備犯第一項之罪者，處一年以下有期徒刑、拘役或三百元以下罰金。
刑法第一百七十五條第一項：
放火燒燬前二條以外之他人所有物，致生公共危險者，處一年以上七年以下有期徒刑
。
